【裁判字號】    92,訴,1152
【裁判日期】    921009
【裁判案由】    違反槍砲彈藥刀械管制條例
【裁判全文】
臺灣高雄地方法院刑事判決                        九十二年度訴字第一一五二號
    公  訴  人  臺灣高雄地方法院檢察署檢察官
    被      告  乙○○
    指定辯護人  本院公設辯護人  丙○○
右列被告因違反槍砲彈藥刀械管制條例案件，經檢察官提起公訴（九十二年度偵字第
三八一一號）及函
    主  文
乙○○連續未經許可，寄藏其他可發射子彈具有殺傷力之槍枝，處有期徒刑壹年肆月
，併科罰金新臺幣伍萬元，罰金如易服勞役，以新台幣玖佰元即銀元參佰元折算壹日
，扣案之仿ＢＥＲＥＴＴＡ廠半自動手槍之改造手槍（含彈匣壹個、槍枝管制編號0
000000000號）壹枝，及仿ＧＬＯＣＫ廠１７型半自動手槍之改造手槍（含
彈匣壹個、槍枝管制編號0000000000號）壹枝，均沒收之。
    事  實
一、乙○○明知非經中央主管機關許可，不得寄藏其他可發射子彈具有殺傷力之改造
    手槍及制式子彈，竟仍基於寄藏其他可發射子彈具有殺傷力改造手槍之概括犯意
    ，及寄藏制式子彈之故意，未經許可，先於民國九十一年九月間某日，在高雄縣
    阿蓮鄉○○村○○路一號丁○○住處，受丁○○（另案處理）寄託代為保管具有
    殺傷力之仿ＢＥＲＥＴＴＡ廠半自動手槍之改造手槍一枝（含彈匣一個、槍枝管
    制編號0000000000號），乙○○為免遭人察覺，旋將之藏置在其屏東
    縣里港鄉○○段住處果園內，復連續於九十二年一月二十六日某時，在同上開丁
    ○○住處，受丁○○（另案處理）寄託代為保管具殺傷力之仿ＧＬＯＣＫ廠１７
    型半自動手槍之改造手槍一枝（含彈匣一個、槍枝管制編號000000000
    0號），及均具殺傷力之口徑９ｍｍ制式子彈三顆（均已試射）、１２ＧＡＵＧ
    Ｅ制式霰彈一顆（已試射），乙○○亦為免遭人發現，即將之藏置在其所借用供
    其駕駛之車牌號碼ＶＰ—四九四八號自用小客車後車廂內。嗣乙○○因另案遭發
    佈通緝，經警於九十二年一月二十九日下午五時許，在前開丁○○住處緝獲，並
    在上開自用小客車內扣得前開仿ＧＬＯＣＫ廠１７型半自動手槍之改造手槍一枝
    （含彈匣一個），及口徑９ｍｍ制式子彈三顆、１２ＧＡＵＧＥ制式霰彈一顆；
    又乙○○在警方尚未發覺其非法寄藏前開仿ＢＥＲＥＴＴＡ廠半自動手槍之改造
    手槍一枝（含彈匣一個）之前，向借訊之台南縣警察局刑警隊員警自首供出此情
    ，並於九十二年二月十四日下午二時許，帶同警方前往其屏東縣里港鄉○○段住
    處果園內，起出該把改造手槍而報繳，並接受裁判。
二、案經臺南縣警察局永康分局報請臺灣高雄地方法院檢察署檢察官偵查起訴及函送
    併辦。
    理  由
一、右開犯罪事實，迭據被告乙○○於偵查及本院審理時坦承不諱，核與證人梁志明
    於偵查中所證、證人葉進宜、莊銘峰於本院到庭所述情節均大致相符，此外，復
    有照片二十幀（十一幀為本案部分；九幀為併案部分）在卷可稽，並扣有上開改
    造手槍二枝、制式子彈三顆、制式霰彈一顆在案可資佐證。又上開扣案之改造手
    槍及子彈經送請內政部警政署刑事警察局鑑驗結果，認「送鑑改造手槍壹枝（槍
    枝管制編號0000000000），認係由仿ＢＥＲＥＴＴＡ廠半自動手槍製
    造之金屬玩具手槍槍身、土造金屬滑套及土造金屬槍管組合而成之改造手槍，機
    械性能良好，可擊發適用子彈，認具殺傷力」；「送鑑改造手槍壹枝（槍枝管制
    編號0000000000），認係由仿ＧＬＯＣＫ廠１７型半自動手槍製造之
    玩具手槍換裝土造金屬滑套及槍管而成之改造手槍，認具殺傷力。二、送鑑子彈
    參顆（均已試射），認均係口徑９ｍｍ之制式子彈，認均具殺傷力。三、送鑑制
    式霰彈壹顆（已試射），認係１２ＧＡＵＧＥ之制式霰彈，認具殺傷力」，此分
    別有該局九十二年四月九日刑鑑字第○九二○○三二五一○號、九十二年四月九
    日刑鑑字第○九二○○二三五○一號鑑驗通知書在卷可按。是以，本件事證明確
    ，被告犯行，堪以認定，應依法論科。
二、核被告所為，係違反槍砲彈藥刀械管制條例第十一條第四項之未經許可寄藏其他
    可發射子彈具有殺傷力之槍枝罪，及同條例第十二條第四項之未經許可寄藏子彈
    罪。被告寄藏上開仿ＢＥＲＥＴＴＡ廠半自動手槍之改造手槍一枝之所為，係違
    反槍砲彈藥刀械管制條例第十一條第四項之未經許可寄藏其他可發射子彈具有殺
    傷力之槍枝罪，已如前述，公訴人提起公訴時漏未斟酌此點，而認被告係犯同條
    例第十條第四項之未經許可寄藏具有殺傷力之改造模型槍罪，尚有未洽，嗣經公
    訴人當庭變更起訴法條為同條例第十一條第四項之罪，且其基本事實同一，本院
  自應予審理。又被告因受託保管而持有上開改造手槍、子彈，其持有之行為屬寄
    藏行為之當然結果，不另論罪（參照最高法院七十四年度台上字第三四○○號判
    例意旨）。被告先後二次受託藏放上開改造手槍之行為，時間緊接，方法相同，
    觸犯構成要件相同之罪名，顯係基於概括犯意為之，依連續犯之規定論以一罪，
    並依法加重其刑。被告一寄藏行為同時違反前開槍砲彈藥刀械管制條例第十一條
    第四項之未經許可寄藏其他可發射子彈具有殺傷力之槍枝罪及同條例第十二條第
    四項之未經許可寄藏子彈罪二罪，應依想像競合之規定從一重之同條例第十一條
    第四項之未經許可寄藏其他可發射子彈具有殺傷力之槍枝罪處斷。又被告在警方
    尚未發覺其非法寄藏、持有前開仿ＢＥＲＥＴＴＡ廠半自動手槍之改造手槍一枝
    之前，主動向借訊之台南縣警察局刑警隊員警自首供出此情，並於九十二年二月
    十四日下午二時許，帶同警方前往其屏東縣里港鄉○○段住處果園內，起出該把
    改造手槍而報繳，並接受裁判等情，除經被告供述在卷，復據證人即台南縣警察
    局永康分局員警葉進宜到庭陳明無訛，核與自首之要件相符，是以，被告寄藏上
    開仿ＢＥＲＥＴＴＡ廠半自動手槍之改造手槍一把部分之犯行，應依槍砲彈藥刀
    械管制條例第十八條第一項規定減輕其刑。被告自首並供出槍彈「來源」，本院
    既已依上開規定減輕其刑，自無再引用同條例第十八條第四項之規定減輕，又同
    條例第四項所謂供述「去向」，係指被告將槍彈移轉與他人持有之情形而言，此
    觀同條例第一項後段規定可明，是被告縱有向警方指述丁○○等人持有槍彈因而
    查獲之事實，要與該條項規定不符，自難依該規定減刑。公訴人雖僅就被告寄藏
    上開仿ＢＥＲＥＴＴＡ廠半自動手槍之改造手槍一枝部分犯行提起公訴，然檢察
    官犯罪事實一部起訴者，效力及於全部，本件被告寄藏上開仿ＧＬＯＣＫ廠１７
    型半自動手槍之改造手槍一枝部分之犯罪事實，與前揭論罪科刑部分，有連續犯
    之裁判上一罪關係，已如前述，本院自應就此屬於裁判上一罪之部分，一併加以
    裁判。爰審酌被告犯罪之動機、目的、手段、品行、犯罪所生之危害，及犯後態
    度等一切情狀，量處如主文所示之刑，並就併科罰金新臺幣五萬元部分諭知易服
    勞役之折算標準。至扣案之上開仿ＢＥＲＥＴＴＡ廠半自動手槍之改造手槍（含
    彈匣一個、槍枝管制編號0000000000號）一枝，及仿ＧＬＯＣＫ廠１
    ７型半自動手槍之改造手槍（含彈匣一個、槍枝管制編號0000000000
    號）一枝，均為違禁物，爰依刑法第三十八條第一項第一款宣告沒收之。至扣案
    之口徑９ｍｍ制式子彈三顆、１２ＧＡＵＧＥ制式霰彈一顆，均經鑑驗試射，爰
    不宣告沒收，併此敘明。又其他扣押物品與本案無涉，爰不另為沒收之諭知，附
    此敘明。
據上論斷，應依刑事訴訟法第二百九十九條第一項前段，槍砲彈藥刀械管制條例第十
一條第四項、第十二條第四項、第十八條第一項，刑法第十一條、第五十六條、第五
十五條、第四十二條第二項、第三十八條第一項第一款，罰金罰鍰提高標準條例第二
條，現行法規所定貨幣單位折算新台幣條例第二條，判決如主文。
本案經檢察官甲○○到庭執行職務。
中      華      民      國    九十二    年      十      月      九      日
                              臺灣高雄地方法院刑事第十五庭
                                審判長法  官   李淑惠
                                      法  官   林俊寬
                                      法  官   黃呈熹
右正本證明與原本無異。
如不服本判決，應於判決送達後十日內，向本院提出上訴狀。
                                      書記官    梁瑜玲
中      華      民      國    九十二    年      十      月      九      日
【 附錄本判決論罪科刑法條 】
槍砲彈藥刀械管制條例第十一條
未經許可，製造、販賣或運輸第四條第一項第一款所稱其他可發射金屬或
子彈具有殺傷力之各式槍砲者，處五年以上有期徒刑，併科新臺幣一千萬
元以下罰金。
未經許可，轉讓、出租或出借前項所列槍砲者，處三年以上十年以下有期
徒刑，併科新臺幣七百萬元以下罰金。
意圖供自己或他人犯罪之用，而犯前二項之罪者，處無期徒刑或七年以上
有期徒刑，併科新臺幣一千萬元以下罰金。
未經許可，持有、寄藏或意圖販賣而陳列第一項所列槍砲者，處一年以上
七年以下有期徒刑，併科新臺幣七百萬元以下罰金。
第一項至第三項之未遂犯罰之。
槍砲彈藥刀械管制條例第十二條
未經許可，製造、販賣或運輸子彈者，處一年以上七年以下有期徒刑，併
科新台幣五百萬元以下罰金。
未經許可，轉讓、出租或出借子彈者，處六月以上五年以下有期徒刑，併
科新台幣三百萬元以下罰金。
意圖供自己或他人犯罪之用，而犯前二項之罪者，處三年以上十年以下有
期徒刑，併科新台幣七百萬元以下罰金。
未經許可，持有、寄藏或意圖販賣而陳列子彈者，處五年以下有期徒刑，
併科新台幣三百萬元以下罰金。
第一項至第三項之未遂犯罰之。
槍砲彈藥刀械管制條例第十八條
犯本條例之罪自首，並報繳其持有之全部槍砲、彈藥、刀械者，減輕或免
除其刑；其已移轉持有而據實供述全部槍砲、彈藥、刀械之來源或去向，
因而查獲者，亦同。
前項情形，於中央主管機關報經行政院核定辦理公告期間自首者，免除其
刑。
前二項情形，其報繳不實者，不實部分仍依本條例所定之罪論處。
犯本條例之罪，於偵查或審判中自白，並供述全部槍砲、彈藥、刀械之來
源及去向，因而查獲或因而防止重大危害治安事件之發生者，減輕或免除
其刑。拒絕供述或供述不實者，得加重其刑至三分之一。


司法院資訊處製作；財團法人民間司法改革基金會備份。
